# 销售需要安装调试的设备收入确认的相关问题

提问人：陈小霖 3232 时间：2020-05-27 11:01:52
结合瑞华研究和之前看到的相关问题，想再向陈版主和各位老师请教一下。比如对于风电机组制造商他可能有两种销售模式，一种是自己供货，由业主方自己找第三方组装，制造商只提供监督、指导。一般会在到货时就开票，但是款项会分到货款付60%-70%款项，安装后付20%，最终试运行完成后再付15%-20%。还有一种模式是该供应商签订供货+安装的合同，对于设备销售来说一般会在到货时就开票，但是款项会分到货款付60%-70%款项，安装后付20%，最终试运行完成后再付15%-20%。安装工程按照履约进度确认工作量和收入。我的个人想法是如果供应商只是供货，可以在开箱验收环节确认收入么？假如满足下图的条件，还是说要等业主方安装后才能说控制权转移？如果供应商同时负责安装加设备供应，理论上是不是等安装后再确认设备销售收入更为合适？不管是否由供应商安装，最后都会有一个试运行的证明，说明它是对通过安装调试测试的结果负责的。

回答人：chenyiwei
虽然设备销售和安装调试有可能构成两项履约义务，但如果“不管是否由供应商安装，最后都会有一个试运行的证明，说明它是对通过安装调试测试的结果负责的”，则表明即使分解为两项履约义务，但设备销售这一项履约义务下商品控制权的转移时点也还是在通过试运行时，因此与安装调试这一履约义务的完成时点相同或者相当接近。也就是你说的“理论上是不是等安装后再确认设备销售收入更为合适”，这也是比较谨慎的做法。从另一方面说，即使本企业不负责安装，但合同的付款安排“款项会分到货款付60%-70%款项，安装后付20%”，安装环节完成时的付款金额较大，也说明安装调试这一环节对本企业最终能否实现收入的影响重大。